臺灣彰化地方法院刑事判決　　　　　　　100年度易字第624號
公　訴　人　臺灣彰化地方法院檢察署檢察官
被　　　告　豐臆
上列被告因詐欺案件，經檢察官提起公訴（100 年度偵緝字第47
號），有刑事訴訟法第273 條之1 第1 項之情形，本院合議裁定
由受命法官獨任進行簡式審判程序，茲審理判決如下：
    主  文
豐臆意圖為自己不法之所有，以詐術使人將本人之物交付，累
犯，處有期徒刑拾月。
    事  實
一、豐臆前於民國95年間，因詐欺案件，經本院以96年度簡字
    第47號判決判處有期徒刑3 月，如易科罰金，以新臺幣（下
    同）1 千元折算1 日確定，嗣因中華民國九十六年罪犯減刑
    條例實施，上開罪刑再經本院以96年度聲減字第1896號裁定
    減為有期徒刑1 月15日，如易科罰金，以1 千元折算1 日確
    定，甫於97年5 月6 日送監後再易科罰金而執行完畢。詎其
    仍不知悔改，明知其未曾任職於日本索尼公司總公司，竟基
    於意圖為自己不法所有之單一接續犯意，先於98年6 月間，
    在其任職之彰化縣員林鎮○○路○ 段16號「威爾斯美語補習
    班」內，向其同事楊顏維及曹家瑋佯稱其原為日本索尼總公
    司員工，任職管理階層，有特殊管道可自日本原廠進口手機
    ，並表示其有私下投資進口日系手機來台銷售等語，致楊顏
    維及曹家瑋均陷於錯誤，同意投資豐臆所稱之進口手機銷
    售業務，楊顏維遂於同年7 月9 日，在彰化縣員林鎮○○路
    彰化縣警察局員林分局附近，將6 萬元現金交付予豐臆；
    另曹家瑋亦於同年7 月14日，在彰化縣員林鎮○○路○ 段16
    號「威爾斯美語補習班」內，將現金10萬元交付予豐臆。
    豐臆食髓知味，於98年7 月間，又以銷售手機利潤豐厚，
    楊顏維及曹家瑋均可分紅，並藉口於分配利潤前，有團購及
    客訂手機等大量訂單，需投入資金進口手機，另承租店面須
    支付房屋仲介公司斡旋金等理由，接續要求楊顏維及曹家瑋
    續行投入資金，致曹家瑋自同年7 月20日起至9 月3 日止，
    在彰化縣員林鎮「威爾斯美語補習班」內、台北市、台中市
    等地，再行交付40萬元，共計投資50萬元；另楊顏維亦於98
    年7 月至8 月間，再行交付4 萬元，共計投資10萬元。惟
    豐臆始終未曾交付楊顏維及曹家瑋紅利，致楊顏維及曹家瑋
    心生疑慮，乃要求豐臆於同年10月8 日，在彰化縣員林鎮
    立體停車場附近，由豐臆簽發面額50萬元及10萬元之本票
    2 紙，交由楊顏維及曹家瑋收執，以為投資金額之擔保。然
    幾經催討，豐臆仍未交付紅利，並以各種理由推拖，楊顏
    維及曹家瑋始知受騙。
二、案經楊顏維及曹家瑋訴由臺灣彰化地方法院檢察署檢察官偵
    查起訴。
    理  由
一、按除被告所犯為死刑、無期徒刑、最輕本刑為3 年以上有期
    徒刑之罪或高等法院管轄第1 審案件者外，於前條第1 項程
    序進行中，被告先就被訴事實為有罪之陳述時，審判長得告
    知被告簡式審判程序之旨，並聽取當事人、代理人、辯護人
    及輔佐人之意見後，裁定進行簡式審判程序；除簡式審判程
    序及簡易程序案件外，第1 審應行合議審判，刑事訴訟法第
    273 之1 第1 項、第284 條之1 分別定有明文。本件被告
    豐臆所涉係死刑、無期徒刑、最輕本刑為3 年以上有期徒刑
    之罪或高等法院管轄第1 審案件以外之罪，並於本院行準備
    程序時就被訴事實為有罪之陳述，本院合議庭依前揭規定，
    經評議結果，裁定改由受命法官獨任行簡式審判程序，先予
    敘明。
二、上開犯罪事實，業據被告豐臆於本院審理時坦承不諱，核
    與證人即告訴人曹家瑋、楊顏維於檢察事務官前所為證述之
    情節相符（見98年度他字第1829號卷第3 、4 頁、第22至25
    頁），且有投資契約書2 紙、JPKT精品手機館合夥契約書1
    份、被告豐臆開立予曹家瑋、楊顏維之商業本票影本各1
    紙、借款契約書、租賃斡旋金契約書、投資金額明細各1 份
    在卷可參，足認被告之自白與事實相符，應可採信。本案事
    證明確（見上卷第5 至7 頁、第10頁、第14、15、17、30頁
    ），被告上開詐欺取財之犯行，堪以認定。
三、核被告所為，係犯刑法第339 條第1 項之詐欺取財罪既遂罪
    。按數行為於同時同地或密切接近之時地實施，侵害同一之
    法益，各行為之獨立性極為薄弱，依一般社會健全觀念，在
    時間差距上，難以強行分開，在刑法評價上，以視為數個舉
    動之接續施行，合為包括之一行為予以評價，較為合理，則
    屬接續犯，而為包括之一罪，此有最高法院86年度台上字第
    3295號判例意旨可資參照；其雖先後多次收受告訴人曹家瑋
    、楊顏維交付之金錢，但因係基於單一犯意，而侵害同一法
    益，在時間、空間上有密切關係，屬接續犯之一罪。又被告
    施以投資進口手機之詐術行為，同時詐騙告訴人曹家瑋、楊
    顏維二人，為同種想像競合犯，應從一重之詐欺取財罪處斷
    。查被告前於95年間，因詐欺案件，經本院以96年度簡字第
    47號判決判處有期徒刑3 月，如易科罰金，以1 千元折算1
    日確定，嗣因中華民國九十六年罪犯減刑條例實施，上開罪
    刑再經本院以96年度聲減字第1896號裁定減為有期徒刑1 月
    15日，如易科罰金，以1 千元折算1 日確定，甫於97年5 月
    6 日送監後再易科罰金而執行完畢之情，有卷附之臺灣高等
    法院被告前案紀錄表及臺灣彰化地方法院檢察署刑案查註紀
    錄表可按，其受有期徒刑之執行完畢，5 年以內故意再犯本
    件有期徒刑以上之罪，為累犯，應依刑法第47條第1 項之規
    定加重其刑。爰審酌被告曾有詐欺之犯罪前科，已如前述，
    素行不佳；其利用被害人對其信任而騙取財物，破壞人與人
    間之信賴關係，所為實有可議；惟念及其於犯後坦承犯行，
    知所悔悟，並表示願於出獄後賠償被害人損害之犯後態度，
    然迄於本院宣判前尚未收受被告與被害人之和解書，暨斟酌
    其犯罪之動機、目的、手段及智識程度等一切情狀，乃核情
    量處如主文所示之刑。
據上論斷，應依刑事訴訟法第273 條之1 第1 項、第284 條之1
、第299 條第1 項前段，刑法第339 條第1 項、第47條第1 項，
刑法施行法第1 條之1 第1 項、第2 項前段，判決如主文。
本案經檢察官楊聰輝到庭執行職務。
中    華    民    國   100    年    7     月    1     日
                      刑事第九庭    法    官  黃齡玉
以上正本證明與原本無異。
如不服本判決應於收受判決後10日內向本院提出上訴書狀，並應
敘述具體理由；其未敘述上訴理由者，應於上訴期間屆滿後20日
內向本院補提理由書（均須按他造當事人之人數附繕本）「切勿
逕送上級法院」。
告訴人或被害人對於判決如有不服具備理由請求檢察官上訴者，
其上訴期間之計算係以檢察官收受判決正本之日期為準。
中    華    民    國   100    年    7     月    1     日
                                      書記官  李噯靜
附錄本案論罪科刑法條全文：
中華民國刑法第339條
（普通詐欺罪）
意圖為自己或第三人不法之所有，以詐術使人將本人或第三人之
物交付者，處 5 年以下有期徒刑、拘役或科或併科 1 千元以下
罰金。
以前項方法得財產上不法之利益或使第三人得之者，亦同。
前二項之未遂犯罰之。